臺灣臺中地方法院刑事判決　　　　　　　94年度訴字第2211號
公　訴　人　臺灣臺中地方法院檢察署檢察官
被　　　告　甲○○
上列被告因違反毒品危害防制條例案件，經檢察官提起公訴（94
年度偵字第3126號），本院判決如下：
    主    文
甲○○連續施用第一級毒品，累犯，處有期徒刑拾壹月。扣案之
空塑膠袋伍個沒收。
    犯罪事實
一、甲○○前因施用毒品而違反肅清煙毒條例、麻醉藥品管理條
    例等案件，經本院以民國八十六年度訴字第二七三七號各判
    處有期徒刑三年六月、七月，並定應執行有期徒刑三年十月
    ，嗣不服提起上訴，並經臺灣高等法院臺中分院以八十六年
    度上訴字第二八六六號駁回上訴判決確定，入監服刑後，業
    於九十一年八月八日縮刑期滿執行完畢；其又因施用毒品案
    件，經本院以八十九年度毒聲字第二六八○號裁定令入戒治
    處所施以強制戒治後，嗣停止戒治付保護管束，已於九十年
    五月一日保護管束期滿強制戒治執行完畢釋放，並經臺灣臺
    中地方法院檢察署檢察官於九十年五月十一日以九十年度戒
    毒偵字第二三七號為不起訴處分確定。詎甲○○於前開強制
    戒治期滿釋放後五年內，不知悛悔警惕，另基於施用第一級
    毒品之概括犯意，自九十四年二月上旬某日起至同年八月十
    五日二十一時許止，在其臺中縣大里市○○里○○路一六二
    巷二號住處，以將第一級毒品海洛因摻入香煙吸食之方式，
    連續施用第一級毒品海洛因，平均每日施用一次。嗣先後於
    ：(一)九十四年二月十六日二十時三十分許，經警在臺中市○
    區○○○路與美村路口臨檢盤查，並取得其同意而採集其尿
    液送往中山醫學大學附設醫院藥物濫用檢測中心檢驗結果，
    呈第一級毒品海洛因於人體代謝後之可待因、嗎啡陽性反應
    ；(二)九十四年八月十六日二十時二十分許，在臺中縣大里市
    ○街路十號經警查獲，並扣得其所有供施用第一級毒品海洛
    因之空塑膠袋五個，且經警方採集其尿液送往中山醫學大學
    附設醫院藥物濫用檢測中心以ＧＣ／ＭＳ方法檢驗結果，呈
    第一級毒品海洛因於人體代謝後之嗎啡、可待因陽性反應，
    及第二級毒品甲基安非他命於人體代謝後之安非他命、甲基
    安非他命陽性反應（甲○○施用第二級毒品之犯行部分，未
    據檢察官起訴，應由檢察官另為適法之處理），始悉上情。
二、案經臺中市警察局第六分局報請臺灣臺中地方法院檢察署檢
    察官偵查起訴。
    理    由
一、訊據被告甲○○於本院審理之初，雖矢口否認其於九十四年
    二月十六日經警查獲前，有施用第一級毒品海洛因之犯行，
    辯稱：其於九十四年二月十六日經警查獲前，有至中國醫藥
    大學附設醫院看診服用心血管的藥物（Fosinopril、Atenol
    ol、Atorvastatin、Aspirin，下稱系爭心血管藥物），及
    因感冒至澄清綜合醫院看診服用甘草止咳藥水等語，被告嗣
    於本院審理時，則坦白承認有前揭連續施用第一級毒品海洛
    因之犯行。經查：
  (一)前揭犯罪事實，業據被告嗣於本院審理時坦白承認，並有臺
    中市警察局採集尿液鑑定同意書、委託驗尿代號與真實姓名
    對照表各二紙、扣押物品目錄表一紙附卷可按，且被告尿液
    經以氣相層析質譜儀（即ＧＣ/ＭＳ）方法檢驗結果，亦呈
    第一級毒品海洛因於人體代謝後之嗎啡、可待因陽性反應，
    有中山醫學大學附設醫院藥物濫用檢測中心九十四年二月十
    七日、九十四年八月十六日檢驗報告各一紙在卷可憑。此外
    ，復有被告所有供其施用第一級毒品海洛因之空塑膠袋五個
    扣案可證。
  (二)又被告所服用之系爭心血管藥物，並無產生第一級毒品海洛
    因於人體代謝後之可待因、嗎啡陽性反應之可能；被告於九
    十四年二月十六日經警查獲前，並無任何在澄清綜合醫院看
    診之紀錄，分別有中國醫藥大學附設醫院九十四年九月七日
    院歷字第○九四○九○三四○二號、澄清綜合醫院九十四年
    八月二十五日澄敬字第九四○五○八號覆本院函在卷可憑。
    是被告前開所辯，顯與事實不符，自無可採。
  (三)綜上所述，足認被告嗣於本院審理時之自白確與事實相符，
    本案事證明確，被告前揭施用第一級毒品海洛因之犯行至堪
    認定。
二、又毒品危害防制條例第二十條、第二十三條係規定對於經觀
    察勒戒或強制戒治執行完畢釋放後，五年內再犯該條例第十
    條之罪者，不適用毒品危害防制條例第二十條第一、二項規
    定之觀察勒戒及強制戒治之處遇程序，而應逕由檢察官依法
    追訴。查被告前因施用毒品案件，經本院以八十九年度毒聲
    字第二六八○號裁定令入戒治處所施以強制戒治後，嗣停止
    戒治付保護管束，已於九十年五月一日保護管束期滿強制戒
    治執行完畢釋放，並經臺灣臺中地方法院檢察署檢察官於九
    十年五月十一日以九十年度戒毒偵字第二三七號為不起訴處
    分確定等情，有上揭不起訴處分書、臺灣臺中地方法院檢察
    署刑案資料查註紀錄表、臺灣高等法院被告全國前案紀錄表
    各一件在卷可稽，則被告於前開強制戒治執行完畢釋放後，
    五年內復施用第一級毒品海洛因，係再犯毒品危害防制條例
    第十條之罪，至為明確。
三、按海洛因係毒品危害防制條例第二條第二項第一款所列之第
    一級毒品，不得非法施用。故核被告所為，係犯毒品危害防
    制條例第十條第一項之施用第一級毒品罪。公訴意旨雖僅論
    及被告於九十四年二月十六日回溯前五日某時許施用第一級
    毒品海洛因一次之犯行，然前開未經起訴部分，既與起訴部
    分有連續犯裁判上一罪關係，顯為起訴效力所及，本院自應
    併予審理，附此敘明。被告施用前持有第一級毒品之低度行
    為，已為施用之高度行為所吸收，不另論罪。被告先後多次
    施用第一級毒品犯行，時間緊接，手法相同，觸犯構成要件
    相同之罪，顯係出於概括之犯意為之，為連續犯，依刑法第
    五十六條規定，以一罪論，並加重其刑。又被告前因施用毒
    品而違反肅清煙毒條例、麻醉藥品管理條例等案件，經本院
    以八十六年度訴字第二七三七號各判處有期徒刑三年六月、
    七月，並定應執行有期徒刑三年十月，嗣不服提起上訴，並
    經臺灣高等法院臺中分院以八十六年度上訴字第二八六六號
    駁回上訴判決確定，入監服刑後，業於九十一年八月八日縮
    刑期滿執行完畢，有臺灣高等法院被告全國前案紀錄表及臺
    灣臺中地方法院檢察署刑案資料查註紀錄表在卷可憑，其受
    有期徒刑執行完畢，五年內再犯本案有期徒刑以上之罪，為
    累犯，應依法遞加重其刑。爰審酌被告前已有施用毒品之前
    科不良素行，仍一再施用毒品，不知戒除施用毒品之惡習，
    而無視於毒品對於自身健康之戕害及國家對於杜絕毒品犯罪
    之禁令，且衡諸施用毒品者均有相當程度之生理成癮性及心
    理依賴性，其犯罪心態與一般刑事犯罪之本質並不相同，被
    告係於強制戒治執行完畢釋放後五年內再犯施用第一級毒品
    犯行，依毒品危害防制條例之規定，無需再經觀察、勒戒及
    強制戒治之刑事處遇程序，為兼顧被告斷絕生理成癮性及心
    理依賴性之必要，量刑實不宜過輕，再衡酌被告於本院審理
    之初猶否認本案犯行，嗣於本院審理時已坦承本案犯行，暨
    被告之智識、犯罪之目的、動機、手段、施用期間、次數等
    一切情狀，量處如主文所示之刑，以資懲儆。
四、另扣案之空塑膠袋五個，係屬被告所有供施用第一級毒品海
    洛因所用之物，有如前述，惟無法證明係專供施用毒品之用
    ，是僅為供犯罪所用之物，爰依刑法第三十八條第一項第二
    款之規定，宣告沒收。
據上論斷，應依刑事訴訟法第二百九十九條第一項前段，毒品危
害防制條例第十條第一項，刑法第十一條前段、第五十六條、第
四十七條、第三十八條第一項第二款，判決如主文。
本案經檢察官乙○○到庭執行職務。
中　　華　　民　　國　　94　　年　　9 　　月　　30　　日
                  刑事第九庭    審判長法  官  陳得利
                                      法  官　莊秋燕
                                      法  官　何世全
以上正本證明與原本無異。
如不服本判決，應於送達後十日內向本院提出上訴狀（須附繕本
），上訴於臺灣高等法院臺中分院。
                                      書記官　童洪芳美
中　　華　　民　　國　　94　　年　　9 　　月　　30　　日
附錄論罪科刑法條：
毒品危害防制條例第十條第一項
施用第一級毒品者，處六月以上五年以下有期徒刑。
